# 兄弟姐妹们，会计估计变更累积影响数如何确定？望大神们指教

提问人：lsbank 时间：2017-06-01 23:16:20
兄弟姐妹们，会计估计变更累积影响数如何确定？望大神们指教

回答人：chenyiwei
首先要确定会计估计变更的生效日。 其次要确定所变更的会计估计是属于时点数估计（例如资产减值准备相关会计估计）还是时期数估计（例如折旧、摊销相关会计估计）。 对于时点数估计，以变更生效日为基准日，新旧估计下该减值准备项目的金额之差即为其累计影响数。 对于时期数估计，其影响是在未来期间逐步释放出来的，因此在变更生效日时点上的影响数为零，变更后本期的影响数为新旧估计下生效日至本期期末期间应计提的折旧或摊销金额之差。